Jonathan Cindano

🕈 Lyon, Auvergne-Rhone-Alpes, France 🗷 cindanojonatha@icloud.com 🗖 0758916877 🛅 https://www.linkedin.com/in/jonathan-c-7298b2133/

https://snooker4real.github.io/

SUMMARY

Développeur Java expérimenté avec 5 ans d'expérience prouvée en Java, Spring et autres technologies connexes. Solide compréhension des meilleures pratiques et processus de développement de logiciels. Capacité prouvée à construire un code de haute qualité, à déboguer et à résoudre des problèmes techniques. Je souhaite rejoindre votre entreprise en tant que Développeur Java et contribuer au développement de solutions logicielles innovantes.

EXPERIENCE

Développeur Java

CGI

December 2021 - March 2023, Lyon

- Développement de nouvelles fonctionnalités back-end.
- · Développement des tests unitaires.
- · Création de la documentation des applications.
- · Gestion des flux de données entre applications.

DÉVELOPPEUR

LIDENCY MEDIA

January 2020 - December 2020, FR, LYON

- · Création de marque pour des sites de e-commerce.
- · Utilisation des CMS (Shopify, Webflow) et divers outils SEO.
- · Mise en place d'étude de marché.
- · Réalisation de testing en ciblage par mots-clé.
- · Réalisation de campagnes d'Emails marketing.

Surveillant

ÉCOLE PRIMAIRE PRIVÉE CHARLES DE FOUCAULD

January 2019 - December 2021, FR, LYON

- · Apprendre à mieux communiquer entre eux.
- · Diriger plusieurs classes, les cours du soir.
- $\boldsymbol{\cdot}$ Donner des conseils et aider à apprendre leurs leçonss.

PROJECTS

SOUTIEN SCOLAIRE

DORCAS COMPASSION · January 2017 - December 2017

- · Enseigner aux enfants leurs leçons pour améliorer leurs compétences.
- · Accompagnement des enfants à leurs différents activités dans la journée.
- · Surveillance du bon déroulement des différents activités.

EDUCATION

SCIENTIFIQUE

LYCÉE GUSTAVE · Armentières · 2017

SKILLS

flutter

react

angular

java

javascript

SQL

docker

jenkins

swift

python